# 请教承兑汇票贴现问题

提问人：hcl1986 时间：2013-02-11 17:18:26
承兑汇票贴现的利息是不是应该在贴现日至到期日进行摊销呢？

回答人：chenyiwei
如果贴现时终止确认该应收票据，则该差额的性质是金融资产终止确认损益，应一次性计入损益，不能摊销。 如果贴现时不终止确认应收票据，而是确认为短期借款的，则该差额的性质是借款利息，应当在后续剩余票据期限内摊销。如果影响不重大的，也可一次性计入损益。